臺灣臺中地方法院刑事判決　　　　　　 100年度易字第1949號
公　訴　人　臺灣臺中地方法院檢察署檢察官
被　　　告　鄭泳綺
上列被告因妨害公務案件，經檢察官提起公訴（100年度偵字第2
524號），本院判決如下：
    主   文
鄭泳綺犯侮辱公務員罪，處拘役拾日，如易科罰金，以新臺幣壹
仟元折算壹日；又犯妨害公務執行罪，處拘役貳拾日，如易科罰
金，以新臺幣壹仟元折算壹日。應執行拘役貳拾伍日，如易科罰
金，以新臺幣壹仟元折算壹日。
    犯罪事實
一、鄭泳綺前於民國九十七年間，曾因公共危險案件，經臺灣彰
    化地方法院以九十七年度交訴字第一０七號判處有期徒刑六
    月，緩刑二年確定，其緩刑期滿，緩刑之宣告未經撤銷，刑
    之宣告已失其效力；鄭泳綺於一百年一月十四日凌晨二、三
    時許，在臺中市○區○○街二七七號前，因飲酒後與男友李
    子宜發生爭執之音量過大，經臺中市政府第二分局育才派出
    所員警李年祚於同日凌晨三時五十三分許，接獲該處社區管
    理員報案，乃轉請所內員警張祥麟、廖明科前往上揭地點處
    理。鄭泳綺見警到場後，旋即奔跑至臺中市○區○○路消防
    隊前之分隔島旁，對李子宜大聲咆哮，張祥麟為顧及鄭泳綺
    之安全及用路人之權益，隨即強制將鄭泳綺帶往路邊安全處
    ；詎鄭泳綺明知員警張祥麟係依法執行職務之公務員，竟以
    汙衊語氣對張祥麟不斷辱罵「幹你娘」等語，而當場污辱張
    祥麟。張祥麟見鄭泳綺已失去理智，乃將鄭泳綺壓制於地上
    ，欲將其戴上手銬送往中國醫藥大學附設醫院強制就醫之際
    ，鄭泳綺復另基於妨害公務執行之犯意，以口咬張祥麟之右
    手臂、右手拇指及以手抓張祥麟左臉頰，對張祥麟施暴，致
    張祥麟受有左側臉頰及右手多處瘀痕之傷害（鄭泳綺此部分
    所涉傷害罪嫌，業據張祥麟撤回告訴，並經檢察官不另為不
    起訴處分），鄭泳綺即以此強暴方式，妨害張祥麟勤務之執
    行。
二、案經張祥麟訴由臺中市政府警察局第二分局報請臺灣臺中地
    方法院偵查起訴。
    理    由
一、按被告以外之人（包括證人、鑑定人、告訴人、被害人及共
    同被告等）於審判外之陳述雖不符刑事訴訟法第一百五十九
    條之一至第一百五十九條之四等四條之規定，而經當事人於
    審判程序同意作為證據，法院審酌該言詞陳述或書面陳述作
    成時之情況，認為適當者，亦得為證據；當事人、代理人或
    辯護人於法院調查證據時，知有刑事訴訟法第一百五十九條
    第一項不得為證據之情形，而未於言詞辯論終結前聲明異議
    者，視為有前項之同意；此於刑事訴訟法第一百五十九條之
    五第一、二項定有明文。立法意旨在於傳聞證據未經當事人
    之反對詰問予以核實，原則上先予排除。惟若當事人已放棄
    反對詰問權，於審判程序中表明同意該等傳聞證據可作為證
    據；或於言詞辯論終結前未聲明異議，基於尊重當事人對傳
    聞證據之處分權，暨證據資料愈豐富，愈有助於真實發見之
    理念，且強化言詞辯論主義，使訴訟程序得以順暢進行，上
    開傳聞證據亦均具有證據能力。經查，本件下列所引用之被
    告以外之人在審判外之言詞或書面陳述，業經本院於審理期
    日踐行調查證據程序，檢察官與被告鄭泳綺皆已當庭表示均
    無異見（見本院卷第10頁反面至第11頁），且於本院言詞辯
    論終結前俱未聲明異議；本院審酌各該證據之製作及取得，
    並無證據顯示有何違背程序規定而欠缺適當性之情事，認以
    之為證據亦屬適當，依據上述說明，均應認具有證據能力，
    合先敘明。
二、上開犯罪事實，業據被告鄭泳綺於本院審理時坦承不諱，核
    與告訴人張祥麟於警詢及偵查中之指述及證人即被告男友李
    子宜於警詢中證述之情節均大致相符（見偵字卷第18頁至第
    20頁、第49頁及其反面、第21頁至第24頁），復有被告酒精
    濃度檢測單、中國醫藥大學附設醫院診斷證明書、告訴人傷
    勢之照片、員警於現場蒐證錄影擷取畫面之照片、臺中市第
    二分局育才派出所110報案紀錄單等件附卷可稽（見偵字卷
    第28頁至第29頁、第33頁至第37頁），足見被告上開自白，
    確與客觀事實相符，堪予採認。綜此，本件事證已臻明確，
    被告上開犯行均洵堪認定。
三、核被告鄭泳綺所為，應係犯刑法第一百三十五條第一項之妨
    害公務執行罪及同法第一百四十條第一項之侮辱公務員罪。
    被告所犯上開二罪，犯意各別，行為且歧異互殊，應予分論
    併罰之。爰審酌被告明知告訴人張祥麟係依法執行職務，竟
    於員警執行勤務時，對之施以強暴行為，妨害警員依法執行
    公務，對國家公權力之執行所生危害非輕；並衡酌被告係酒
    後行為失控下而為上開犯行，暨其犯罪之動機、目的、手段
    ，其犯後終能坦認犯罪，尚見悔悟之心，犯罪後態度尚稱良
    好等一切情狀，分別量處如主文所示之刑，並定其應執行之
    刑，暨均諭知易科罰金之折算標準。
據上論斷，應依刑事訴訟法第二百九十九條第一項前段，刑法第
一百三十五條第一項、第一百四十條第一項、第四十一條第一項
前段、第五十一條第六款，刑法施行法第一條之一第一項、第二
項前段，判決如主文。
本案經檢察官張富鈞到庭執行職務。
中    華    民    國   100    年    7     月    21    日
                  刑事第八庭  法  官  陳思成
以上正本證明與原本無異。
如不服本判決應於收受判決後10日內向本院提出上訴書狀，並應
敘述具體理由；其未敘述上訴理由者，應於上訴期間屆滿後20日
內向本院補提理由書（均須按他造當事人之人數附繕本）「切勿
逕送上級法院」。
                              書記官  陳淑華
中    華    民    國   100    年    7     月    21    日
附錄論罪科刑法條
刑法第一百三十五條第一項
對於公務員依法執行職務時，施強暴脅迫者，處三年以下有期徒
刑、拘役或三百元以下罰金。
刑法第一百四十條第一項
於公務員依法執行職務時，當場侮辱，或對於其依法執行之職務
公然侮辱者，處六月以下有期徒刑、拘役或一百元以下罰金。